# 食品行业储存原材料、产成品的冷冻库属于房屋建筑物还是机器设备？

提问人：cherry56_007 时间：2020-11-17 15:24:00
公司在建造厂房的时候，规定了几个大型仓库未来用作冷库，今年冷库设备什么都装好了，有风机、冷却水塔、控制台等一套，在当初设计厂房的时候这些安装口都设置好了，今年验收从在建工程转固定资产，应该属于房屋建筑物，还是机器设备呢？

回答人：chenyiwei
房屋主体结构和制冷设备属于不同类型的固定资产，分别作为房屋建筑物和机器设备。固定资产的分类需遵循《固定资产分类与代码标准》（GB/T 14885-2010）。